臺灣臺南地方法院交通事件裁定
移送機關　　交通部公路總局嘉義區監理所臺南監理站
異議人即
受處分人　　陳秋雅
上列異議人即受處分人因違反道路交通管理處罰條例案件，對於
交通部公路總局嘉義區監理所臺南監理站民國100年2月16日所為
之裁決處分（處分案號：嘉監南字第裁74-S00000000號）聲明異
議，本院裁定如下：
    主    文
異議駁回。
    理    由
一、原處分意旨略以：異議人即受處分人陳秋雅（下稱異議人）
    所有之車牌號碼2466-XW號自用一般小客車（下稱系爭汽車
    ），於民國99年10月3日3時30分許，經人駕駛行經臺南市○
    ○路與長榮路交岔路口時，因車輛駕駛人有道交條例第43條
    第3項違規行為，經臺南市警察局第一分局警員（下稱舉發
    機關）製單舉發，嗣經移送機關即交通部公路總局嘉義區監
    理所臺南監理站（下稱原處分機關）以其違規事證明確，依
    道路交通管理處罰條例第43條第4項之規定，裁處異議人吊
    扣汽車牌照3個月等語。
二、聲明異議意旨略以：彭清信是異議人之配偶，車子當然給他
    開，那天晚上他帶異議人回娘家，待到半夜1點多才回台南
    市區，據他稱長榮路路段遇到車子阻塞，無法進駛，只能停
    待其它車子行駛，這樣就被拍到是他和其它車子共同在道路
    危險駕駛，異議人覺得不服，因彭清信又不認識他們，為什
    麼憑一張相片就說他跟他們在路上共同危險駕駛，為此聲明
    異議，請求撤銷原處分等語。
三、按汽車駕駛人有二輛以上之汽車共同在道路上蛇行或以其他
    危險方式駕車或在道路上競駛、競技者，吊扣該汽車牌照3
    個月，道路交通管理處罰條例第43條第4項定有明文。
四、經查：
  (一)異議人所有之系爭汽車，經人駕駛，於上開時、地有道交條
    例第43條第3項之違規行為，經舉發機關警員製單舉發，並
    經原處分機關裁處如前所述之裁罰等情，有臺南市警察局99
    年12月6日南市警交字第S00000000號舉發違反道路交通管理
    事件通知單及原處分機關100年2月16日嘉監南字第裁74-S00
    000000號裁決書各1份附卷可稽。
  (二)異議人雖辯稱系爭汽車之駕駛人彭清信未與他車共同危險駕
    駛等語，惟查，第三人即駕駛人彭清信（下稱駕駛人）因駕
    駛系爭汽車與二車以上共同在道路上競駛、競技、盤據道路
    ，危害交通安全甚鉅，罔顧其他用路人車安全，以危險方式
    駕車，經舉發機關以駕駛人違反道路交通管理處罰條例第43
    條第3項之規定而製單舉發，有臺南市警察局99年12月6日南
    市警交字第S00000000號舉發違反道路交通管理事件通知單
    在卷可參（見本院卷第9頁）。又駕駛人之上開違規行為因
    涉有公共危險罪嫌，曾於99年11月1日至舉發機關製作警詢
    筆錄，駕駛人於99年11月1日警詢中自承：我於99年10月3日
    3時30分駕駛車號2466-XW號自用小客車經過臺南市○區○○
    路與長榮路路口，因為我要去載人，載一個我在網路即時通
    認識之朋友，我們都以代號相稱，我叫他「阿經」，我不知
    道他的真實姓名及聯絡方法，當時與我共同行駛之汽車約有
    2-4部，機車約有20幾台，我不知道該次聚會是由何人邀集
    ，當天是「阿經」邀我的，約於該日2時30分左右在臺南市
    ○○路靠近長榮女中附近，我們先從臺南市○區○○路出發
    ，沿林森路接地下道之後，沿同路線往回走，約在3時30分
    左右在東寧路附近就解散，而約於同日3時34分8秒至35分11
    秒時，我駕駛系爭汽車與約13台以上之汽、機車停在臺南市
    ○區○○路與長榮路口處，那時候我們就坐在車上，雖然當
    時遇到綠燈號誌，但是因為我們前方的車輛停止，所以我們
    就卡在那邊無法前進等語，此有舉發機關100年3月21日南市
    警一交字第1000006092號函檢附之警詢筆錄1份在卷可稽（
    見本院卷第24至26頁），由此可知，駕駛人確有參與該聚集
    車隊共同行駛之事實無訛。參以本院檢視舉發機關提供之舉
    發採證現場照片，就該處路口（臺南市○區○○路與東門路
    口，畫面為長榮路南向北車道）監視錄影畫面內容可知，99
    年10月03日03時32分14秒號誌已轉換綠燈，系爭汽車所處之
    車隊全部盤踞該路口並不向前行駛（本院卷第29頁正面），
    而03時34分08秒號誌已第2次轉換綠燈，該車隊仍未行駛，
    持續盤踞該路口，直至03時35分11秒時，領頭之車號0091-Y
    C白色自用小客車方率隊紅燈右轉東門路2段離開，該車隊保
    持禁止狀態盤踞臺南市○區○○路與東門路交岔路口之長榮
    路南向北車道長達2分57秒（本院卷第29頁背面）；且系爭
    汽車為該車隊中之自用小客車，車隊依序前行之際，駕駛人
    駕駛系爭汽車行駛至路口處時，本有機會直行抑或轉向其他
    方向離開車隊，惟駕駛人仍跟隨前車右轉東門路二段，且行
    進之過程維持車隊結構之相當完整性；另就車隊其他成員中
    ，可見有持棍棒、高爾夫球桿、球棒等攻擊性武器等情，亦
    有舉發機關100年3月21日南市警一交字第1000006092號函檢
    附之舉發採證現場照片影本及光碟附卷可佐（見本院卷第32
    至33頁），互核前述之盤踞路口以及紅燈右轉重大之違規行
    為，顯見駕駛人參與之此一車隊之駕駛行為，明顯造成危害
    一般用路人行車安全之程度，是以，駕駛人有舉發機關所舉
    發之違反道路交通管理處罰條例第43條第3項違規行為一情
    堪認屬實，異議人前開所辯，不可採信。
  (三)綜上所述，異議人之系爭汽車於上開時、地經人駕駛有違反
    道路交通管理處罰條例第43條第3項之違規事實既可認定，
    則原處分機關依道路交通管理處罰條例第43條第4項規定，
    裁處異議人吊扣汽車牌照3個月之處分，於法核無不當，異
    議人之異議並無理由，應予駁回。
五、據上論斷，應依道路交通管理處罰條例第87條第2項，道路
    交通事件處理辦法第18條，裁定如主文。
中    華    民    國   100    年    6     月    28    日
                      交通法庭  法  官  林福來
以上正本證明與原本無異。
如不服本裁定，應於收受送達後5日內向本院提出抗告狀。（應
附繕本）
                                書記官  李淑惠
中    華    民    國   100    年    6     月    29    日